【裁判字號】    99,易緝,16
【裁判日期】    990923
【裁判案由】    詐欺
【裁判全文】
臺灣雲林地方法院刑事判決              99年度易緝字第16號
公  訴  人  臺灣雲林地方法院檢察署檢察官
被      告  丙○○
上列被告因詐欺案件，經檢察官提起公訴（99年度偵緝字第52號
），被告於準備程序中就被訴事實為有罪之陳述，本院改依簡式
審判程序審理，判決如下：
    主  文
丙○○犯詐欺取財罪，累犯，處有期徒刑陸月，如易科罰金，以
新臺幣壹仟元折算壹日。
    事  實
一、丙○○前於民國96年間，因竊盜及違反電業法等案件，經本
    院以96年度訴字第276 號各判處有期徒刑7 月、4 月，應執
    行有期徒刑10月確定，嗣經本院以96年度聲減字第606 號減
    刑並定其應執行刑為有期徒刑5 月，又因詐欺案件，經本院
    以96年度虎簡字第333 號判處有期徒刑6 月，減為有期徒刑
    3 月確定，上開案件嗣經本院以96年度聲字第764 號裁定減
    刑後合併定應執行有期徒刑7 月確定，並與其另案經本院以
    95年度六簡字第480 號判處有期徒刑6 月（嗣經減為3 月）
    之詐欺案件及96年度六簡字第44號判處應執行拘役25日（減
    為12日）之妨害名譽等案件，接續執行，甫於97年2 月20日
    因縮短刑期執畢出監。詎仍不知悛悔，竟基於為自己不法所
    有之犯意，於98年5 月8 日上午7 時許，駕駛車牌0801─UE
    號自用小客車，前往甲○○位在雲林縣斗南鎮○○路○ 段與
    成功路口所經營之花公子檳榔攤旁西瓜攤，向其佯稱：伊係
    六房天上聖母繞境活動委員，以出租場地及繞境需要為由，
    可提供聖母紅壇外圍場地攤位出租，及訂購物品供信徒使用
    等語，致甲○○陷於錯誤，租用2 個攤位（攤位編號：19之
    7 、19之8 號）而交付租金新臺幣（下同）6,000 元及香煙
    30 條 （峰牌3 條、大衛杜夫4 條、七星牌8 條及長壽牌15
    條，共價值17,350元）與丙○○，丙○○並以「賴俊南」名
    義開立攤位出租收據與甲○○。丙○○於取得甲○○所交付
    之上開租金及香煙後，再向甲○○預訂西瓜汁3,140 杯（每
    杯20元，共62,800元）、檳榔148 包（每包50元，共7,400
    元）、保力達及威士比各50箱，嗣因丙○○未至店內領取上
    開預訂之物（其中西瓜汁及檳榔因而腐壞），甲○○始知受
    騙報警處理而悉上情。丙○○經傳拘未到，嗣本院發佈通緝
    始緝獲。
二、案經甲○○訴由雲林縣警察局斗南分局報告臺灣雲林地方法
    院檢察署檢察官偵查起訴。
    理  由
一、本件被告丙○○所犯係死刑、無期徒刑、最輕本刑為3 年以
    上有期徒刑以外之罪，其於本院審理時就前揭被訴事實為有
    罪之陳述，經告知簡式審判程序之旨，並聽取其與公訴人之
    意見後，本院認無不得或不宜改依簡式審判程序進行之情形
    ，爰依刑事訴訟法第273 條之1 第1 項之規定裁定進行簡式
    審判程序審理，依刑事訴訟法第273 條之2 、第159 條第2
    項之規定，不適用傳聞法則有關限制證據能力之相關規定，
    合先敘明。
二、訊據被告丙○○對上開事實均坦承不諱（見本院99年度易緝
    字第16號卷，下稱本院卷，第33頁反面、第48頁、第52頁反
    面），核與證人即告訴人甲○○於警詢及在檢察官面前以證
    人身分所為之證述情詞大致相符（警卷第1 頁至3 頁、98年
    度偵字第4268號卷第13頁至第15頁），並有被告於98年5 月
    8 日開立之攤位出租收據影本1 紙、甲○○提出之訂單影本
    3 張及錄影光碟一片在卷可稽（警卷第第4 頁至第6 頁、第
    21 頁 ），足認被告上開任意性自白確與事實相符，可採為
    認定被告犯罪之證據。故本件事證明確，被告上開犯行堪以
    認定，應依法論科。
三、核被告所為，係犯刑法第339 條第1 項之詐欺取財罪。又被
    告前有如事實欄所載之前科紀錄等情，有臺灣高等法院被告
    前案紀錄表1 份在卷可稽，其於受徒刑執行完畢，5 年以內
    故意再犯本件有期徒刑以上之罪，為累犯，應依刑法第47條
    第1 項加重其刑。爰審酌被告自稱國中肄業，智識程度不高
    ，僅因缺錢花用，竟向從事小本經營西瓜攤之告訴人佯稱六
    房天上聖母繞境活動可提供攤位出租及欲訂購物品供信徒使
    用，進而詐取財物造成告訴人財產損害（合計94,050元）非
    微，另偵查中及本院審理經通緝到案，顯畏罪逃避，惟念及
    被告於本院審理時終能坦承犯行，且當庭向告訴人及其同居
    人道歉（見本院卷第55頁），並與告訴人達成和解，有本院
    調解筆錄1 紙附卷可考（見本院卷第56頁），態度尚佳等一
    切情狀，量處如主文所示之刑，併諭知易科罰金之折算標準
    ，以示懲儆。
據上論斷，依刑事訴訟法第273 條之1 第1 項、第299 條第1 項
前段，刑法第339 條第1 項、第47條第1 項、第41條第1 項前段
，刑法施行法第1 條之1 第1 項、第2 項前段，判決如主文。
本案經檢察官乙○○到庭執行職務。
中    華    民    國    99    年    9     月    23    日
                  刑事第二庭    法  官  周欣怡
以上正本證明與原本無異。
如不服本判決應於收受判決後10日內向本院提出上訴書狀，並應
敘述具體理由；其未敘述上訴理由者，應於上訴期間屆滿後20日
內向本院補提理由書（均須按他造當事人之人數附繕本）。「切
勿逕送上級法院」。
                                書記官  林惠鳳
中    華    民    國    99    年    9     月    23    日
附錄本案論罪科刑法條全文：
中華民國刑法第339條
（普通詐欺罪）
意圖為自己或第三人不法之所有，以詐術使人將本人或第三人之
物交付者，處 5 年以下有期徒刑、拘役或科或併科 1 千元以下
罰金。
以前項方法得財產上不法之利益或使第三人得之者，亦同。
前二項之未遂犯罰之。

司法院資訊處製作；財團法人民間司法改革基金會備份。
